台灣台中地方法院刑事判決　　　　　　　94年度訴字第3326號
公　訴　人　台灣台中地方法院檢察署檢察官
被　　　告　甲○○
上列被告因毒品危害防制條例案件，經檢察官提起公訴（94年度
毒偵字第5292號），經本院合議庭裁定，由受命法官依法獨任進
行簡式審判程序判決如下：
    主  文
甲○○連續施用第一級毒品，累犯，處有期徒刑壹年，扣案之第
一級毒品海洛因柒包（含袋共重二十八公克），沒收銷燬之，注
射針筒壹支，沒收；又連續施用第二級毒品，累犯，處有期徒刑
陸月；應執行有期徒刑壹年肆月，扣案之第一級毒品海洛因柒包
（含袋共重二十八公克），沒收銷燬之，注射針筒壹支，沒收。
    事    實
一、甲○○素行極為不佳，前曾犯違反麻醉藥品管理條例、違反
    毒品危害防制條例、賭博等罪，其中於民國（下同）八十九
    年間所觸犯違反毒品危害防制條例罪，經本院判處應執行有
    期徒刑一年四月確定，並於九十一年五月十五日因縮短刑期
    執行完畢，甲○○前於八十七年間，因施用毒品案件經送觀
    察、勒戒後，認無繼續施用毒品之傾向，經臺灣臺中地方法
    院檢察署檢察官於87年9月3日以87年度偵字第17895號為不
    起訴處分確定。復於88年間，因施用毒品案件經觀察、勒戒
    後，認有繼續施用毒品之傾向，經送強制戒治，並經同署檢
    察官提起公訴，經本院判處前揭之有期徒刑一年四月確定，
    強制戒治部分於90年2月9日停止強制戒治付保護管束，詎仍
    不思戒絕，復分別基於施用第一級毒品海洛因及第二級毒品
    甲基安非他命之概括犯意，自九十四年八月三日起至同年九
    月二十三日上午止，在台中縣和平鄉○○村○○路○段二六
    三號住處，分別連續，以注射針筒注射血管方式施用第一級
    毒品海洛因多次及以玻璃管燒烤吸食產生之煙霧之方式施用
    第二級毒品安非他命多次，平均每天施用各一次。嗣於九十
    四年九月二十三日二十時許，為警在臺中市○○區○○路四
    三九之十七巷二弄五號Ｄ棟十四樓之一住處查獲，並扣得第
    一級毒品海洛因七包（含袋共重二十八公克）及其所有供犯
    施用第一級毒品海洛因所用之注射針筒一支等物。
二、案經臺中市警察局第三分局報請臺灣台中地方法院檢察署檢
    察官偵查起訴。
    理  由
一、按除被告所犯為死刑、無期徒刑、最輕本刑為三年以上有期
    徒刑之罪或高等法院管轄第一審案件者外，於前條第一項程
    序進行中，被告先就被訴事實為有罪之陳述時，審判長得告
    知被告簡式審判程序之旨，並聽取當事人、代理人、辯護人
    及輔佐人之意見後，裁定進行簡式審判程序，刑事訴訟法第
    二百七十三條之一第一項定有明文。本件被告所犯係死刑、
    無期徒刑、最輕本刑為三年以上有期徒刑以外之罪，其於準
    備程序中就被訴事實為有罪之陳述，且經審判長告知被告簡
    式審判程序之旨，並聽取公訴人及被告之意見後，本院合議
    庭認為適宜而裁定由受命法官獨任進行簡式審判程序，合先
    敘明。
二、上揭事實，業據被告甲○○於本院審理時，坦承不諱，並有
    被告所有之第一級毒品海洛因七包（含袋共重二十八公克）
    及其所有供犯施用第一級毒品海洛因所用之注射針筒一支等
    物品扣案足資佐證，而被告為警查獲，經警採其尿液送請私
    立中山醫學大學附設醫院藥物濫用檢測中心檢驗結果，檢出
    甲基安非他命及嗎啡均呈陽性反應，此有該檢測中心九十四
    年十月六日第0000000號尿液篩檢檢驗報告一份在卷
    可憑，此外，復有現場圖一張、相片二十五張、前揭臺灣台
    中地方法院檢察署被告之刑案資料查註紀錄表、臺灣高等法
    院被告全國前案紀錄表各一紙附卷可稽，應認被告之自白與
    事實相符，事證至臻明確，被告甲○○違反毒品危害防制條
    例犯行均洵堪認定。
三、按海洛因、安非他命分別係毒品危害防制條例第二條第二項
    第一款、第二款所定之第一級毒品、第二級毒品，不得非法
    施用，是核被告甲○○所為，係犯毒品危害防制條例第十條
    第一項、第二項之施用第一級毒品罪及施用第二級毒品罪。
    被告施用第一、二級毒品前後持有第一、二級毒品之低度行
    為，應分別為其施用第一、二級毒品之高度行為所吸收，均
    不另論罪。被告先後多次施用第一級毒品海洛因及第二級毒
    品安非他命之行為，均時間緊接，犯罪構成要件相同，顯係
    出於概括之犯意為之，均為連續犯，均應依刑法第五十六條
    之規定以一罪論，並加重其刑。被告所犯施用第一級毒品、
    施用第二級毒品罪二罪之間，犯意各別，行為互殊，應予分
    論併罰。查被告甲○○前曾於八十九年間觸犯違反毒品危害
    防制條例罪，經本院判處應執行有期徒刑一年四月確定，並
    於九十一年五月十五日因縮短刑期執行完畢，此有臺灣台中
    地方法院檢察署刑案資料查註紀錄表一份在卷可按，其於五
    年之內再犯有期徒刑以上之本罪，均係屬累犯，均應依刑法
    第四十七條之規定，遞予加重其刑。爰審酌被告甲○○犯罪
    之動機、目的、手段、品行不佳，詳如前述，此有台灣台中
    地方法院檢察署刑案資料查註紀錄表一份在卷可按，被告曾
    有施用毒品不良素行，經執行完畢後，仍不知警惕，再次施
    用毒品，經檢察官依初次勒戒、觀察後無繼續施用傾向為不
    起訴處分確定後，仍不知悔改警惕，猶繼續施用毒品不輟，
    情節非輕，有失政府制定毒品危害防制條例之立法美意，本
    不宜寬貸，惟此乃自戕且容易成癮之行為，從另一角度觀察
    ，應視同病人看待，及犯後已坦承犯行，態度良好等一切情
    狀，分別量處如主文所示之刑，並定其應執行刑，以資懲儆
    。至於扣案之第一級毒品海洛因七包（含袋共重二十八公克
    ），依毒品危害防制條例第二條第二項第一款之規定，屬第
    一級毒品，不問屬於犯人與否，爰依毒品危害防制條例第十
    八條第一項前段之規定，宣告沒收銷燬之；至於扣案之注射
    針筒一支係屬被告甲○○所有供犯施用第一級毒品海洛因所
    用之物，爰依刑法第三十八條第一項第二款之規定，予以宣
    告沒收。
據上論斷，應依刑事訴訟法第二百九十九條第一項前段、第二百
七十三條之一第一項，毒品危害防制條例第十條第一項、第二項
、第十八條第一項前段，刑法第十一條、第五十六條、第五十一
條第五款、第四十七條、第三十八條第一項第二款，判決如主文
。
中　　華　　民　　國　　94　　年　　11　　月　　15　　日
                  刑事第八庭    法　官　洪俊誠
以上正本證明與原本無異。
如不服本判決，應於判決送達後十日內向本院提出上訴狀，上訴
於臺灣高等法院臺中分院(須附繕本)。
                                書記官　蕭榮峰
中　　華　　民　　國　　94　　年　　11　　月　　15　　日
附錄論罪科刑實體法條文：
毒品危害防制條例第十條：
施用第一級毒品者，處六月以上五年以下有期徒刑。
施用第二級毒品者，處三年以下有期徒刑。
